【裁判字號】    89,婚,294
【裁判日期】    890424
【裁判案由】    離婚
【裁判全文】
臺灣高雄地方法院民事判決  八十九年度婚字第二九四號
    原      告  乙○○
    訴訟代理人  丙○○律師
                唐治民律師
    被      告  甲○○      住.
右當事人間離婚事件，本院判決如左：
    主    文
准原告與被告離婚。
訴訟費用由被告負擔。
    事    實
甲、原告方面：
  一、聲明：求為判決如主文所示。
  二、陳述：
    (一)原告乙○○與被告甲○○前於民國八十五年四月廿七日結婚。八十八年九月中
      旬，原告因卵巢長有水瘤，入院開刀治療，同年十月八日，原告甫值治療告一
      段落，返回工作岡位，身體尚虛之際，被告甲○○開車前來接原告下班，僅因
      原告下班時稍有遲延，即導致被告不悅，原告一上車遭被告毆打，回到家被告
      又繼續毆打原告，致原告受有頭部挫傷、左下眼瞼瘀血等傷害，原告被送到醫
      院後一度陷入昏迷狀態，該次醫師診斷疑有腦震盪現象，原告並因此住院治療
      長達七日，此有勇安醫院出具之診斷證明書為證。
    (二)原告屢遭被告毆打致傷，對被告早已心生恐懼，前項傷癒後，原告即暫時居住
      於被告胞姐住處，八十八年十二月十八日凌晨零時三十分許，被告帶原告及女
      兒外出，至高雄市○○區○○路四十六巷二十六號一樓處，當時被告因疑心原
      告外遇，故又用手毆打原告頭部及臉部，繼而持藍波刀揮舞，揚言毀容，並且
      宣稱「如果要死，就大家一起死，如果原告膽敢避不見面，將對原告家人不利
      」，致原告受有左側頭頂腫塊、左臉頰紅腫及臉部瘀傷等多處傷害，此有高雄
      市大同醫院出具之診斷證明書可證，原告當時非常恐懼，事後趁被告不注意時
      ，始爬窗出外就醫，有關此一串事件，原告並已於次日報警處理，此有高雄市
      政府警察局女子警察隊家庭暴力案件調查紀錄表可證。
    (三)事實上，原告與被告結婚後，始知被告性情喜怒無常，難以相處，另被告嚴重
      酗酒，曾於高雄醫學中心就醫治療（由腦神經外科王智能醫師診治），惟其後
      ，被告仍嗜酒如命，不知悔改，再者，被告平日遊手好閒，不務正業，目前亦
      無工作，其鎮日在外喝酒、賭博，對外所負債務，原告不得已均須代為繳納，
      被告曾以信用卡支借現金，事後因無法償還，原告又不得已另向銀行辦理信用
      貨款以償還之，家中經濟幾由原告一人負擔，且除前二項原告持有醫師診斷證
      明書之二次毆打外，事實上自兩造結婚後，被告毆打原告之次數，即不勝枚舉
      ，甚至於原告生產後做月子期間，被告對原告仍照打不誤，原告已不堪同居之
      虐待。
    (四)按「夫妻之一方，有左列情形之一者，他方得向法院求離婚．．．三夫妻之一
      方受他方不堪同居之虐待者。」「有前項以外之重大事由，難以維持婚姻者，
      夫妻之一方得請求離婚」，民法第一０五二條第一項、第二項定有明文，本件
      被告長期毆打原告，其於八十八年十二月十九日還持藍波刀，威脅要將原告毀
      容，致原告於死等語，而且被告有酗酒、賭博惡習，屢勸不改，不僅不負擔家
      計，甚至屢屢在外欠債，再強要原告代為清償，原告實不堪同居之虐待，為此
      ，特依前開民法第一０五二條第一項第三款及第二項規定，請准原告與被告離
      婚，以保權益。
  三、證據：提出戶籍謄本一份、診斷證明書影本二份、女警隊處理家庭暴力案件調
      查表影本一份為證。
乙、被告方面：
      陳述：伊同意離婚；伊有動手打她沒錯，第一次是因原告謊稱與客戶一起吃飯
      ，但事實上並非如此，第二次是因我接到數十通無聲電話，而與之產生爭執等
      語。
    理    由
一、按夫妻之一方受他方不堪同居之虐待者，他方得向法請求離婚，民法第一千零五
    十二條第一項第三款定有明文。所謂不堪同居之虐待，係指予以身體上或精神上
    不可忍受之痛苦，致不堪繼續同居者而言；又身體上及精神上不堪同居之虐待，
    究竟有無此種虐待，須從夫妻之一方對待他方，是否處於誠摯基礎而為觀察。此
    誠摯基礎，若未動搖，則偶有勃谿，固難謂為不堪同居之虐待，若已動搖，則不
    能以毆打次數不多之故，即謂非不堪同居之虐待；又婚姻以夫妻之共同生活為目
    的，夫妻應以誠摯相愛為基礎，共同建立和諧美滿幸福之家庭。倘其一方予他方
    身體或精神上不可忍受之痛苦，致無從繼續保持共同生活之圓滿，安全及幸福，
    而生婚姻之破綻，即屬不堪同居之虐待。
二、經查，本件兩造現仍於婚姻關係存續中，有原告提出之戶籍謄本配偶欄記載可證
    。原告主張兩次遭受被告毆打之事實，業經被告自承無訛，且有原告提出之驗傷
    單影本二份、女警隊處理家庭暴力案件調查表一份為憑，顯見被告確有慣行毆打
    原告之行為，原告之主張自堪信為真實。綜上，原告本於前開規定訴請離婚，為
    有理由，應予准許。至原告請求依民法第一０五二條第二項規定，准原告與被告
    離婚之部分，即毋庸再予審究，附此敘明。
三、據上論結，原告之訴為有理由，依民事訴訟法第七十八條，判決如主文。
中    華    民    國    八十九    年      四      月        二十四      日
                                  臺灣高雄地方法院民事第二庭
                                      法  官  陳  信  伍
右為正本，係照原本作成。
如不服本判決，應於送達後廿日內，向本院提出上訴狀。
中    華    民    國    八十九    年      四      月        二十四      日
                                      書記官  李  梅  芬


司法院資訊處製作；財團法人民間司法改革基金會備份。
